# 关于审计重要性水平的应用

提问人：雪落星空 时间：2019-06-24 20:02:33
① 分公司属于集团审计的组成部门吗？
② 对甲集团重要组成部分乙公司 A往来科目执行审计程序，以实际执行的重要性水平来选取函证样本时，乙公司 A 往来明细金额均远远低于集团 A往来科目实际执行的重要性水平，是否可以不选取乙公司 A 科目样本执行函证程序？

回答人：chenyiwei
1 、根据《中国注册会计师审计准则第 1401 号——对集团财务报表审计的特殊考虑（ 2019 年 2 月 20 日修订）》第十七条：“组成部分，是指某一实体或某项业务活动，其财务信息由集团或组成部分管理层编制并应包括在集团财务报表中”。因此分公司也可以算作一个组成部分，尤其是当某分公司由不同的审计项目组执行审计业务时。
2 、“乙公司A往来明细金额均远远低于集团 A往来科目实际执行的重要性水平” 并不一定可以不选取乙公司 A 科目样本执行函证程序，还要考虑该科目的重大错报风险等定性因素，并考虑到函证是基本审计程序，执行到位是基本要求。